【裁判字號】    98,聲減,118
【裁判日期】    980911
【裁判案由】    聲請減刑
【裁判全文】
臺灣高雄地方法院刑事裁定             98年度聲減字第118號
聲  請  人
即受 刑 人  甲○○
                    （現於臺灣澎湖監獄執行中）
上列聲請人即受刑人因違反麻醉藥品管理條例等案件，已經判決
罪刑確定，聲請減刑及定其應執行刑，本院裁定如下：
    主  文
甲○○所犯如附表所示麻醉藥品管理條例等參罪，均減刑如附表
所載，應執行有期徒刑貳年壹月，褫奪公權壹年。
    理  由
一、聲請意旨略以：聲請人即受刑人甲○○於附表所列日期犯如
    附表所示之罪，經判處如附表所示之刑確定在案。茲受刑人
    以其犯罪時間均在中華民國96年4 月24日以前，合於減刑條
    件，聲請予以減刑，並定其應執行之刑。
二、按因撤銷假釋執行殘餘刑期，其撤銷之原因事實發生在86年
    刑法第79條之1 修正施行前者，依修正前之刑法第79條之1
    規定合併計算其殘餘刑期與他刑應執行之期間，刑法施行法
    第7 條之1 第2 項前段定有明文。則於86年11月26日修正公
    布刑法第79條之1 前，因撤銷假釋執行殘餘刑期，其撤銷之
    原因事實發生在86年11月26日修正公布刑法第79條之1 施行
    前，而無但書所定情形者，仍應適用修正前即83年1 月28日
    增訂公布之刑法第79條之1 第1 項規定，即仍合併計算其假
    釋殘餘刑期與他刑期。則在併合執行之情形，其各罪之執行
    期間即無從區分，不論其執行期間是否已逾其中任一罪之刑
    期，在合併之刑期執行完畢前，均不得認其中任一罪之刑期
    已執行完畢（最高法院97年度台抗字第747 號裁定意旨參照
    ）。
三、再按刑法第51條業於94年1 月7 日修正公布，並於95年7 月
    1 日施行，修正前刑法第51條規定：「數罪併罰，分別宣告
    其罪之刑，依左列各款定其應執行者：」其中第5 款規定：
    「宣告多數有期徒刑者，於各刑中之最長期以上，各刑合併
    之刑期以下，定其刑期。但不得逾20年。」，修正後刑法第
    51條第5 款規定：「宣告多數有期徒刑者，於各刑中之最長
    期以上，各刑合併之刑期以下，定其刑期。但不得逾30年。
    」，比較新舊法結果，以舊法對受刑人較為有利，爰依修正
    前刑法第53條、第51條第5 款定其應執行之刑。
四、查受刑人係於(1)81年2 月4 日至同年月5 日間，因連續非法
    吸用化學合成麻醉藥品安非他命及竊盜案件，分別經臺灣屏
    東地方法院以81年度易字第848 號判決判處有期徒刑5 月（
    即附表編號1 之罪所處之刑）、9 月（即附表編號2 之罪所
    處之刑），並經定應執行刑為有期徒刑1 年1 月，受刑人提
    起上訴，經臺灣高等法院高雄分院以81年度上訴字第2477號
    判決上訴駁回確定。(2)於81年4 月23日至同年6 月26日間，
    因連續施用毒品，經本院以82年度訴緝字第211 號判決判處
    有期徒刑3 年3 月，褫奪公權2 年確定（即附表編號3 之罪
    所處之刑）。上開3 罪嗣經本院以82年度聲字第1436號裁定
    應執行刑4 年2 月，並與受刑人另於80年間所犯之竊盜案件
    ，經本院以80年度訴字第1449號判決有期徒刑6 月確定之罪
    合併執行。受刑人於82年5 月20日入監執行，83年12月22日
    假釋出監，假釋中付保護管束。嗣因受刑人於假釋期間內之
    85年7 月至同年9 月7 日間再犯肅清煙毒條例之施用毒品等
    罪，經撤銷假釋，並自87年3 月25日起入監執行前案殘刑2
    年11月21日，及其所再犯之肅清煙毒條例之施用毒品等5 罪
    所處之有期徒刑13年6 月（見臺灣高等法院高雄分院96年聲
    減字第2170號裁定）合併執行，指揮書記載執行完畢日期為
    106 年5 月9 日。受刑人於85年85年7 月至同年9 月7 日間
    再犯違反肅清煙毒條例之罪，其撤銷假釋之原因事實既發生
    在86年11月26日刑法第79條之1 修正施行前，依前揭規定，
    應依修正前之規定合併計算其殘餘刑期與他刑應執行之期間
    ，無從予以割裂，故如附表所示3 罪之刑，尚不得認已經執
    行完畢（最高法院97年度台抗字第214 號裁定意旨參照），
    且該3 罪之犯罪時間既均在中華民國96年4 月24日以前，悉
    合於減刑條件，聲請人聲請予以減刑並定應執行刑，經核尚
    無不合，應予准許。
五、爰依中華民國96年罪犯減刑條例第2 條第1 項第3 款、第8
    條第1 項、第3 項、第10條第2 項、第12條、第14條，修正
    前刑法第51條第5 款，裁定如主文。
中    華    民    國    98    年    9     月    11    日
                  刑事第九庭    法  官  王碧瑩
以上正本係照原本作成。
如不服本裁定，應於送達後5日內，向本院提出抗告狀。
中    華    民    國    98    年    9     月    11    日
                                書記官  吳智媚
┌────────┬────────┬────────┬────────┐
│編            號│      一        │       二       │       三       │
├────────┼────────┼────────┼────────┤
│罪            名│違反麻醉藥品管理│      竊盜      │肅清煙毒條例（施│
│                │條例（施用毒品）│                │用毒品）        │
├────────┼────────┼────────┼────────┤
│宣     告     刑│  有期徒刑5月   │  有期徒刑9月   │有期徒刑3年3月  │
│                │                │                │褫奪公權2年     │
├────────┼────────┼────────┼────────┤
│犯   罪   日  期│81年02月04日起至│81年2月6日      │81年04月23日起至│
│                │81年02月05日止  │                │81年06月26日止  │
├────────┼────────┼────────┼────────┤
│偵查（自訴）機關│屏東地檢81偵字第│屏東地檢81偵字第│高雄地檢81偵字第│
│年 度  及  案 號│1118號          │1118號          │13782號         │
├─┬──────┼────────┼────────┼────────┤
│最│法        院│高等法院高雄分院│高等法院高雄分院│  高雄地方法院  │
│後├──────┼────────┼────────┼────────┤
│事│案        號│ 81上訴字2477號 │ 81上訴字2477號 │  82訴緝字211號 │
│實├──────┼────────┼────────┼────────┤
│審│判 決  日 期│  82.02.09      │  82.02.09      │   82.07.20     │
├─┼──────┼────────┼────────┼────────┤
│確│法        院│高等法院高雄分院│高等法院高雄分院│  高雄地方法院  │
│定├──────┼────────┼────────┼────────┤
│判│案        號│ 81上訴字2477號 │ 81上訴字2477號 │  82訴緝字211號 │
│決├──────┼────────┼────────┼────────┤
│  │判決確定日期│  82.03.15      │  82.03.15      │   82.08.25     │
├─┴──────┼────────┼────────┼────────┤
│所   犯   法  條│麻醉藥品管制條例│刑法第321條第2項│肅清煙毒條例第9 │
│                │第13條之1第2項  │第3款           │條第1項         │
├────────┼────────┼────────┼────────┤
│減刑後徒刑、拘役│有期徒刑2 月又15│有期徒刑4 月又15│有期徒刑1 年7 月│
│或罰金金額或褫奪│日              │日              │又15日          │
│公  權   期   間│                │                │褫奪公權1 年    │
├────────┴────────┴────────┴────────┤
│附註：上開3 罪曾經本院以82年度聲字第1436號裁定應執行刑4 年2 月。      │
└───────────────────────────────────┘


司法院資訊處製作；財團法人民間司法改革基金會備份。
